臺北高等行政法院裁定
110年度訴字第1292號
原      告  皆順有限公司                               

代  表  人  余新發（董事）
被      告  新北市政府                                
代  表  人  侯友宜（市長）
訴訟代理人  陳今薇
            劉德鈞
            蕭慧敏
上列當事人間勞動基準法事件，原告提起行政訴訟，本院裁定如
下：
　　主  文
本件移送於臺灣新北地方法院行政訴訟庭。
　　理  由
一、按訴訟之全部或一部，法院認為無管轄權者，依原告聲請或
    依職權以裁定移送於其管轄法院，行政訴訟法第18條準用民
    事訴訟法第28條第1項定有明文。次按同法第229條第1項規
    定：「適用簡易訴訟程序之事件，以地方法院行政訴訟庭為
    第一審管轄法院。」同條第2項第2款規定：「下列各款行政
    訴訟事件，除本法別有規定外，適用本章所定之簡易程序：
    ……二、因不服行政機關所為新臺幣40萬元以下罰鍰處分而涉
    訟者。」第13條第1項規定：「對於公法人之訴訟，由其公
    務所所在地之行政法院管轄。其以公法人之機關為被告時，
    由該機關所在地之行政法院管轄。」。
二、查原告提起本件訴訟，起訴時係聲明請求撤銷訴願決定及被
    告民國110年6月4日新北府勞檢字第1104727717號裁處書（
    下稱原處分，包含新臺幣〈下同〉2萬元罰鍰及公布名稱及負
    責人姓名），有原告110年11月3日行政訴訟起訴狀(僅爭執
    罰鍰，但該書狀最後一頁又聲明請求撤銷訴願決定及原處分
    )、同年11月5日行政訴訟起訴狀(聲明請求撤銷訴願決定及
    原處分)、111年1月10日書狀(爭訟範圍包含公布名稱及負責
    人姓名)及111年3月8日準備程序筆錄(經本院當庭確認原本
    起訴聲明為撤銷訴願決定及原處分)可憑（本院卷第13-15頁
    、第41-45頁、第71頁、第87-88頁），屬於通常訴訟程序事
    件。嗣於111年3月8日準備程序期日，經受命法官闡明本案
    後，變更為：訴願決定及原處分關於罰鍰部分均撤銷（本院
    卷第88頁）。是本件因原告訴之變更結果，屬因不服行政機
    關罰鍰處分而涉訟，訴訟標的金額在40萬元以下，依行政訴
    訟法第229條第2項第2款規定，應適用簡易訴訟程序，依同
    條第1項規定，應以地方法院行政訴訟庭為第一審管轄法院
    。而被告所在地位於新北市板橋區，自應由臺灣新北地方法
    院行政訴訟庭管轄，爰裁定如主文。至原告溢繳之訴訟費用
    （按適用簡易訴訟程序之事件，徵收裁判費2,000元），由
    本院另予退還，附此敘明。
三、依行政訴訟法第18條、民事訴訟法第28條第1項，裁定如主
    文。
中　　華　　民　　國　　111 　年　　3 　　月　　18　　日
　　　　　　　　　　臺北高等行政法院第三庭
                          　　審判長法  官　楊  得  君　
                             　　　 法  官　彭  康  凡
                            　 　　 法  官　周  泰  德　
上為正本係照原本作成。
如不服本裁定，應於送達後10日內向本院提出抗告狀（須按他造
人數附繕本）。
中　　華　　民　　國　　111 　年　　3 　　月　　18　　日
　　　　　　　　　　　　　　　　　　書記官　徐  偉  倫